臺灣臺中地方法院刑事判決　　　　　　　95年度易字第3698號
公　訴　人　臺灣臺中地方法院檢察署檢察官
被　　　告　乙○○
上列被告因竊盜案件，經檢察官提起公訴（九十五年度偵字第二
六八九六號），被告於本院準備程序中為有罪之陳述，經本院合
議庭評議後裁定由受命法官獨任改行簡式審判程序，本院判決如
下：
    主    文
乙○○竊盜，累犯，處有期徒刑月，如易科罰金，以新臺幣壹
仟元折算壹日。
    犯罪事實
一、乙○○前因違反肅清煙毒條例案件，經本院於民國八十四年
    六月二十一日以八十四年度訴字第一０一五號判處有期徒刑
    三年確定；又因過失致死罪，經臺灣彰化地方法院於八十四
    年十二月十三日以八十四年度交訴字第一六０號判處有期徒
    刑九月確定；前開二罪，並經臺灣彰化地方法院於八十五年
    七月二十六日以八十五年度聲字第四六七號裁定合併定其應
    執行有期徒刑三年八月確定；於八十四年八月一日入監執行
    ，於八十六年一月四日縮短刑期假釋出監，假釋期間並付保
    護管束；復因違反肅清煙毒條例案件，經臺灣桃園地方法院
    於八十六年九月十一日以八十六年度訴字第一一三九號判處
    有期徒刑三年三月確定；於八十七年二月十日入監執行，而
    前開假釋付保護管束亦於八十七年五月二十八日經撤銷，並
    接續執行殘刑一年十一月二十六日，於八十九年九月十四日
    經縮短刑期假釋出監，嗣因施用毒品犯行，再經撤銷假釋付
    保護管束，於九十二年三月一日入監執行前開殘刑二年一月
    二十七日，於九十四年三月四日縮短刑期執行完畢。
二、乙○○猶不知悔改，竟基於竊盜之犯意，意圖為自己不法之
    所有，於九十五年十一月二十五日上午十一時許，在臺中縣
    甲○鎮○○路六０號國立甲○高級中學宿舍內，見該處目前
    無人居住且門未上鎖緊閉，認為有機可趁，遂擅自進入該宿
    舍內徒手行竊鋁門窗條（合計重約8.8公斤），得手後，乙
    ○○正在將所竊得之鋁門窗條加以綑綁方便離去搬運之際，
    為警當場查獲。
三、案經臺中縣警察局甲○分局報告臺灣臺中地方法院檢察署檢
    察官偵查起訴。
    理    由
一、訊據被告乙○○，對於上揭時地，徒手行竊國立甲○高級中
    學宿舍內之鋁門窗條得手之情，業經坦認屬實，核與被害人
    國立甲○高級中學委任代理人于彩鳳於警詢中之指述內容相
    符，並有被害人國立甲○高級中學委任代理人于彩鳳領回失
    竊財物之贓物認領保管單一份、查獲現場位置圖一份、查獲
    現場照片三張在卷可稽，被告自白供述與現有事證相符，應
    堪置信。本件事證已臻明確，被告犯行，洵堪認定。
二、核被告所為，係犯刑法第三百二十條第一項之竊盜罪。查：
    被告前因違反肅清煙毒條例案件，經本院於八十四年六月二
    十一日以八十四年度訴字第一０一五號判處有期徒刑三年確
    定；又因過失致死罪，經臺灣彰化地方法院於八十四年十二
    月十三日以八十四年度交訴字第一六０號判處有期徒刑九月
    確定；前開二罪，並經臺灣彰化地方法院於八十五年七月二
    十六日以八十五年度聲字第四六七號裁定合併定其應執行有
    期徒刑三年八月確定；於八十四年八月一日入監執行，於八
    十六年一月四日縮短刑期假釋出監，假釋期間並付保護管束
    ；復因違反肅清煙毒條例案件，經臺灣桃園地方法院於八十
    六年九月十一日以八十六年度訴字第一一三九號判處有期徒
    刑三年三月確定；於八十七年二月十日入監執行，而前開假
    釋付保護管束亦於八十七年五月二十八日經撤銷，並接續執
    行殘刑一年十一月二十六日，於八十九年九月十四日經縮短
    刑期假釋出監，嗣因施用毒品犯行，再經撤銷假釋付保護管
    束，於九十二年三月一日入監執行前開殘刑二年一月二十七
    日，於九十四年三月四日縮短刑期執行完畢等情，此有臺灣
    高等法院被告前案紀錄表在卷可按，被告前受徒刑之執行完
    畢後，五年以內故意再犯有期徒刑以上之罪，為累犯，應依
    刑法第四十七條第一項之規定，加重其刑。爰審酌被告未經
    徵詢所有權人之同意或授權之情況下，擅自進入目前無人居
    住之學校宿舍內，行竊仍有財產價值之鋁門窗條，因而為警
    查獲，學校宿舍係屬公有財產，顯非廢棄無人之一般空屋可
    比擬，被告擅自進入之行為，仍係構成竊盜罪責，本院考量
    被告行竊財物之價值，而行竊地點目前無人居住，危害程度
    較為輕微，且被告為警當場查獲，行竊財物均已發還被害人
    領回，被害人損害業已回復，被告於本院中坦承犯行，犯後
    態度良好等一切情狀，認為公訴人具體求處有期徒刑四月稍
    嫌過重，茲量處如主文所示之刑，並諭知易科罰金之折算標
    準，以示懲儆。
據上論斷，應依刑事訴訟法第二百七十三條之一第一項、第二百
九十九條第一項前段，刑法第三百二十條第一項、第四十七條第
一項、第四十一條第一項前段，刑法施行法第一條之一，判決如
主文。
中　　華　　民　　國　　96　　年　　1 　　月　　9 　　日
                  刑事第五庭    法  官  巫淑芳
上正本證明與原本無異。
如不服本判決，應於送達後十日內向本院提出上訴狀（須附繕本
），上訴於臺灣高等法院臺中分院。
                                書記官  王麗麗
中　　華　　民　　國　　96　　年　　1 　　月　　9 　　日
附錄論罪科刑法條：
中華民國刑法第320條：
意圖為自己或第三人不法之所有，而竊取他人之動產者，為竊盜
罪，處五年以下有期徒刑、拘役或五百元以下罰金。
意圖為自己或第三人不法之利益，而竊佔他人之不動產者，依前
項之規定處斷。
前二項之未遂犯罰之。
